【裁判字號】    97,易,254
【裁判日期】    970630
【裁判案由】    竊盜
【裁判全文】
臺灣嘉義地方法院刑事判決               97年度易字第254號
公  訴  人  臺灣嘉義地方法院檢察署檢察官
被      告  甲○○
            己○○
上列被告等因竊盜案件，經檢察官提起公訴（96年度偵字第8866
、9193號），本院判決如下：
    主  文
甲○○犯如附表編號一至編號六所示陸罪，各處如附表所示之刑
。應執行有期徒刑壹年月。
己○○犯如附表編號一至編號四所示肆罪，各處如附表所示之刑
。應執行有期徒刑壹年貳月。
    事  實
一、己○○前曾因詐欺案件，經臺灣雲林地方法院以93年度簡上
    字第40號判處有期徒刑6 月，如易科罰金以銀元3 百元折算
    1 日確定；又因贓物案件，經本院以94年度嘉簡字第254 號
    判處有期徒刑5 月，如易科罰金以銀元3 百元折算1 日確定
    ；上開2 罪經定應執行刑為有期徒刑10月，如易科罰金以銀
    元3 百元折算1 日確定，於民國96年4 月20日易科罰金執行
    完畢。
二、詎己○○猶不知悔改，竟與甲○○基於意圖為自己不法所有
    之犯意聯絡，共謀竊取他人停放於路旁之廣告車輛轉售牟利
    ，渠等之分工方式為：由甲○○負責蒐尋行竊目標，己○○
    則尋找吊車司機、回收業者，並提供車輛停放場地。渠等即
    以上開分工方式，由甲○○通知不知情之拖吊車司機江芳景
    於附表編號一至四所示之時間、地點，將如附表編號一至編
    號四所示之車輛拖吊至己○○所有，坐落於嘉義縣中埔鄉○○段285 之2 號土地上。嗣己○○即委請不知情之鄭銘修介
    紹不知情之回收業者顏文健，於96年9 月2 日以新台幣（下
    同）3 萬2 千元之價格購買上開車輛。販賣所得除扣除2 千
    元之拖吊費用外，由甲○○分得1 萬元，其餘均歸己○○所
    有。嗣因顏文健察覺有異而報警處理，始查悉上情。
三、甲○○復意圖為自己不法之所有，以不詳代價僱用某不知情
    之成年拖吊業者，於96年9 月4 日23時許，前往嘉義縣朴子
    市○○路20號前，將附表編號五所示自用小客車拖吊至己○○所有之上開土地停放，欲伺機轉售牟利。嗣於警方前往該
    處調查前項犯行時，為警一併查獲。
四、甲○○明知上開竊盜案件已為警偵辦中，竟不知悔悟，因缺
    錢花用，另基於意圖為自己不法所有之犯意，於96年9 月29
    日13時許，與不知情之李專維一同前往嘉義市○○○路與親
    水路路口，向李專維表示：停放於該處如附表編號六未懸掛
    車牌之綠色HONDA CIVIC 自用小客車為其朋友張千益所有，
    欲以5 千元之價格出售等語。李專維旋即委請不知情之林戊
    申於同日16時30分許，駕駛車牌號碼6U─671 號拖吊車前往
    上址，將該自用小客車拖吊至嘉義市○○路○段838 號之維
    德汽車修理廠內。因該車平日係由所有人蔡陳春喜之子蔡風
    吉使用，蔡風吉之妻陳雅芳發覺該車遭竊，乃報警處理，始
    由警方調閱道路監視錄影畫面後，循線查悉上情。
五、案經嘉義市警察局第二分局及嘉義縣警察局水上分局分別報
    請臺灣嘉義地方法院檢察署檢察官偵查起訴。
    理  由
壹、證據能力部分：
一、按被告以外之人於偵查中向檢察官所為之陳述，除顯有不可
    信之情況者外，得為證據。刑事訴訟法第159 條之1 第2 項
    定有明文。本件共同被告甲○○於檢察官偵查中立於證人地
    位所為證述，係依法具結後所為，復無顯不可信之情況，依
    前揭規定，自得採為本案證據。
二、復按，被告以外之人於審判外之陳述，雖不符刑事訴訟法第
    159 條之1 至第159 條之4 之規定，而經當事人於審判程序
    同意作為證據，法院審酌該言詞陳述或書面陳述作成時之情
    況，認為適當者，亦得為證據。當事人、代理人或辯護人於
    法院調查證據時，知有第159 條第1 項不得為證據之情形，
    而未於言詞辯論終結前聲明異議者，視為有前項之同意，此
    觀刑事訴訟法第159 條之5 規定甚明。查本件被告2 人迄至
    本院言詞辯論終結前，對於證人江芳景、鄭銘修、顏文健、
    戊○○、乙○○、丙○○、丁○○等人於警詢中之證述，以
    及下列本院採為認定事實基礎之被害報告單、贓物認領保管
    單等言詞及書面供述，均未就證據能力聲明異議，復經本院
    於審理時逐一提示予被告2 人表示意見，本院審酌該等言詞
    陳述及書面陳述之取得過程並無瑕疵，與本案待證事實間復
    具有相當之關聯性，以之為本案證據並無不當，自得採為本
    件認定事實之基礎，合先敘明。
貳、認定犯罪事實所憑證據及理由：
一、被告甲○○部分：
    訊據被告甲○○對於上開全部犯罪事實，於偵查及本院審理
    中均坦承不諱（見8866號偵卷第8 至9 頁，本院卷第19、40
    、63頁）。附表編號一至編號五部分，核與證人江芳景、鄭
    銘修、顏文健於警詢中之證述（見水上分局警卷第17至27頁
    ），以及被害人戊○○、乙○○、丙○○於警詢中之證述（
    見水上分局警卷第28至37頁）相符；此外並有嘉義市警察局
    車輛協尋電腦輸入單1 紙、嘉義縣警察局車輛協尋電腦輸入
    單1 紙、嘉義縣警察局車輛尋獲電腦輸入單2 紙、贓物認領
    保管單5 紙、車籍查詢基本資料5 紙、廢機動車輛讓渡切結
    書1 紙、照片5 張在卷可佐（見水上分局警卷第38至51、60
    、62至64）。附表編號六部分，核與證人李專維、林戊申、
    丁○○於警詢及偵查中證述之情節大致相符（見第二分局警
    卷第10至14、18至21、24至28頁；8866號偵卷第9 至11頁）
    ；並有搜索扣押筆錄、扣押物品目錄表、扣押物品收據、被
    害報告單、贓物認領保管單、委託書、汽車買賣合約書各1
    份，以及照片4 張在卷可稽（見第二分局警卷第29至40頁）
    。堪認被告甲○○具任意性之自白與事實相符，其所為上開
    竊盜犯行均堪認定。
二、被告己○○部分：
    訊據被告己○○固不否認曾提供嘉義縣中埔鄉○○段285 之
    2 號之土地供被告甲○○停放附表編號一至編號四之車輛，
    並介紹拖吊業者江芳景以及回收業者顏文健予共同被告甲○○，惟矢口否認有何竊盜犯行，辯稱：伊並未參與本件竊盜
    犯行，是由共同被告甲○○自行與江芳景聯繫拖吊事宜、並
    自行與顏文建洽商車輛收購事宜云云。惟查：
(一)本件被告己○○涉犯附表編號一至編號四之竊盜案，除有前
    引證人江芳景、鄭銘修、顏文健，被害人戊○○、乙○○於
    警詢中之證述（見水上分局警卷第17至35頁）在卷可佐外，
    並經共同被告甲○○於偵查中具結證述：伊有問過車廠，他
    們都不敢處理廣告車，因己○○有跟伊提過有些不能處理的
    他會幫忙處理，後來伊看到附表編號一至四這4 部廣告車輛
    ，就打電話給己○○說伊找到廣告車輛，看是否有認識的人
    或拖吊場可以處理，之後己○○就幫伊聯絡拖吊業者，並提
    供場地供伊停放那些廣告車輛；伊有告訴己○○這4 部車都
    是未經車主許可下拖吊，來源不正常，請己○○介紹廠商處
    理，所以己○○都知情，2 萬元是給己○○賺的，因他負責
    介紹拖吊及回收業者等語明確（見9193號偵卷第23至24、33
    至34頁）。此外復有附表編號一至四車輛之嘉義市警察局車
    輛協尋電腦輸入單1 紙、嘉義縣警察局車輛協尋電腦輸入單
    1 紙、贓物認領保管單4 紙、車籍查詢基本資料4 紙、廢機
    動車輛讓渡切結書1 紙、照片4 張在卷可佐（見水上分局警
    卷第39至40、42至44、46至50、60、62至63頁）。堪認被告
    己○○確有為本件犯行甚明。
(二)被告己○○雖以前詞置辯。惟查，其自承從事中古車輛買賣
    相關業務已有一、二十年（見本院卷第76頁），對於甲○○
    所稱廣告車輛係他人所有，縱停放於路旁且已報廢，然未經
    所有權人同意，仍不得擅自加以取走，當知之甚詳，惟竟先
    向共同被告甲○○稱可代為處理廣告車輛，復於甲○○尋得
    行竊目標後，負責找尋拖吊業者及回收業者，其與甲○○就
    竊取附表編號一至四之車輛有犯意聯絡及行為分擔，灼然甚
    明。參以共同被告甲○○於警詢及偵查中均證稱竊取附表編
    號一至四之4 部車所賣得的3 萬2 千元，2 千元給拖吊業者
    ，伊拿1 萬元，2 萬元是給己○○賺的，並稱「在販賣回收
    場前己○○就向我表示：我可以得到壹萬元酬勞，其餘交由
    己○○處理」（見水上分局警卷第4 、7 頁、第9193號偵卷
    第24頁）；被告己○○於96年9 月5 日初次警詢中亦自承：
    「他（指甲○○）有將其中二萬二千元交付給我，當時甲○○表示他因家人生病住院要先行離開，因此要我將其中二千
    元交給拖吊業者，剩餘二萬元是要給我賺的」（見水上分局
    警卷第12頁）；益證被告己○○確與甲○○共謀竊取附表編
    號一至四之4 輛車，否則豈有可能由被告己○○分得三分之
    二之獲利？
(三)另被告己○○雖於本院審理中提出共同被告甲○○所簽署面
    額共計8 千元之本票影本2 紙（見本院卷第44至45頁），欲
    用以證明甲○○交付之2 萬2 千元，部分係為清償積欠伊之
    款項云云。共同被告甲○○於本院審理中，亦以證人身分具
    結後改稱：伊給己○○2 萬2 千元，是包括之前欠他的8 千
    元、要給拖吊業者的2 千元，以及委託己○○代為清償通訊
    行的2 千元，剩下1 萬元才是給己○○賺的（見本院卷第65
    頁）云云。惟被告甲○○在本案警詢及偵查中，從未提及伊
    有積欠被告己○○任何款項；被告己○○在96年9 月5 日第
    一次警詢中，亦自承「二萬元是要給我賺的」，業如前述，
    均未提及有上開欠款；是被告甲○○是否確有積欠己○○8
    千元，已非無疑。參以甲○○於本院審理中證述時，係在被
    告己○○在場之情況下所為，難免基於人情壓力而故為迴護
    被告己○○之詞，應以其在警詢及偵查中所為證述較為可採
    。且縱認上開本票確係被告甲○○於本件案發前所簽署，亦
    僅能證明被告甲○○與己○○間曾有票款之債權債務關係，
    尚無從遽行推論被告等為本件犯行時，甲○○尚未還款，以
    及甲○○交付予己○○之2 萬元（不含給付拖吊業者江芳景
    之2 千元）即係為清償票款，是上開證物亦難採為有利於被
    告己○○之認定。
(四)綜上堪認被告己○○所辯顯係事後卸責之詞，諉無足採。其
    所為附表編號一至編號四之犯行均堪認定，應予依法論科
、論罪科刑：
一、核被告2 人如附表各次所為，均係犯刑法第320 條第1 項之
    竊盜罪。被告2 人就附表編號一至四之4 次竊盜犯行，有犯
    意聯絡及行為分擔，均為共同正犯。又被告2 人利用不知情
    之拖吊業者為本件各次竊盜犯行，均為間接正犯。另被告甲○○所為附表編號一至六所示6 次竊盜犯行、被告己○○所
    為附表編號一至四所示4 次竊盜犯行，均犯意各別，行為互
    異，應予分論併罰。再被告己○○有如犯罪事實一所載之前
    案紀錄，有其台灣高等法院被告前案紀錄表在卷可參，其係
    於受徒刑之執行完畢後，5 年以內故意再犯本件有期徒刑以
    上之4 罪，均為累犯，各應依刑法第47條第1 項之規定加重
    其刑。
二、爰依被告2 人之供述（見本院卷第77頁）及卷附臺灣高等法
    院被告前案紀錄表，審酌：被告甲○○高中畢業之智識程度
    ，前從事修車工作，與父母親同住之生活狀況，曾於93年間
    因竊盜案件經檢察官為緩起訴處分；被告己○○高中畢業之
    智識程度，從事汽車買賣，獨自居住之生活狀況，有詐欺、
    贓物、違反槍砲彈藥刀械管制條例等前案紀錄。被告2 人均
    正值壯年，竟不思勞動賺取金錢，因缺錢花用，即於短期內
    多次竊取他人停放於路旁之車輛轉售牟利，惡性非輕；被告
    2 人共犯之4 件竊盜案，係由被告甲○○找尋行竊目標、通
    知拖吊業者地點，由被告己○○尋找拖吊業者及回收業者，
    並提供停放場地之分工方式。被告己○○犯後猶一再飾詞否
    認犯行，未見悔意；被告甲○○於案發後先飾詞諉稱係他人
    委託其出售附表車輛，待見事證明確後始坦承犯行，於本院
    審理中雖坦承自己涉案部分，惟仍故為迴護共同被告己○○
    之證述，未見真切悔意，且附表編號六之竊盜案係於前5 件
    竊盜案遭察覺後，在警方調查期間再度以相同手法犯之，惡
    性較重。兼衡被告2 人之犯罪手段、竊取之財物價值等一切
    情狀，就被告2 人所犯各罪分別量處如附表所示之刑，並分
    別定其應執行之刑如主文所示。至公訴人雖請求判處被告甲○○應執行有期徒刑2 年、被告己○○應執行有期徒刑1 年
    6 月，惟按刑事審判之量刑，在於實現刑罰權之分配正義，
    故法院對有罪之被告科刑，應符合罪刑相當原則，使罰當其
    罪，以契合人民之法律感情，此所以刑法第57條明定科刑時
    應審酌一切情狀，尤應注意該條所列各款事項，以為科刑輕
    重之標準（最高法院94年度台上字第2738號、94年度台上字
    第3458號判決意旨參照），本院審酌刑法第57條各款臚列情
    事，認科處如主文所示之刑即可達罰當其罪之目的，公訴人
    之求刑稍有過重，附此敘明。
據上論斷，應依刑事訴訟法第299 條第1 項前段，刑法第28條、
第320 條第1 項、第47條第1 項、第51條第5 款，判決如主文。
本案經檢察官江金星到庭執行職務。
中    華    民    國    97    年    6     月    30    日
                  刑事第三庭  法  官  陳 蒨 儀
上列正本證明與原本無異。
如不服本判決，應於判決送達後十日內向本院提出上訴狀，上訴
書狀依法應敘述具體理由，如未敘述具體理由者，應於上訴期間
屆滿後二十日內補提理由書於本院（均應附繕本）。告訴人或被
害人如對於本判決不服者，應具備理由請求檢察官上訴，其上訴
期間之計算係以檢察官收受判決正本之日期為準。
中    華    民    國    97    年    7     月    2     日
                              書記官  楊 國 色
附錄本判決論罪法條：
中華民國刑法第320條第1項
意圖為自己或第三人不法之所有，而竊取他人之動產者，為竊盜
罪，處5 年以下有期徒刑、拘役或5 百元以下罰金。
附表：
┌─┬─────────┬──────┬────┬────┬──────────┐
│編│   時   間        │   地  點   │遭竊車輛│遭竊車輛│  罪 名 及 刑 度    │
│號│                  │            │所 有 人│車牌號碼│                    │
├─┼─────────┼──────┼────┼────┼──────────┤
│一│96年8 月下旬某日（│嘉義市林森東│戊○○  │4491─JW│甲○○共同犯竊盜罪，│
│  │起訴書所載9 月4 日│路與新生路路│        │        │處有期徒刑月      │
│  │14時許係被害人發現│口          │        │        ├──────────┤
│  │車輛失竊時間）    │            │        │        │己○○共同犯竊盜罪，│
│  │                  │            │        │        │累犯，處有期徒刑肆月│
├─┼─────────┼──────┼────┼────┼──────────┤
│二│竊取編號一車輛之翌│嘉義市民生南│新最好汽│EQ─2570│甲○○共同犯竊盜罪，│
│  │日下午（起訴書所載│路與世賢路路│車商行  │        │處有期徒刑月      │
│  │96年9 月5 日11時許│口          │        │        ├──────────┤
│  │係被害人發現車輛失│            │        │        │己○○共同犯竊盜罪，│
│  │竊時間）          │            │        │        │累犯，處有期徒刑肆月│
├─┼─────────┼──────┼────┼────┼──────────┤
│三│竊取編號一車輛之翌│嘉義市○○路│新最好汽│AF─2452│甲○○共同犯竊盜罪，│
│  │日下午（起訴書所載│一段692 號旁│車商行  │        │處有期徒刑月      │
│  │96年9 月5 日11時許│            │        │        ├──────────┤
│  │係被害人發現車輛失│            │        │        │己○○共同犯竊盜罪，│
│  │竊時間）          │            │        │        │累犯，處有期徒刑肆月│
├─┼─────────┼──────┼────┼────┼──────────┤
│四│96年8 月下旬某日（│嘉義市民生南│佑奇影印│7R─9541│甲○○共同犯竊盜罪，│
│  │即竊取編號一車輛當│路民生公園旁│社      │        │處有期徒刑月      │
│  │日。起訴書所載9 月│            │        │        ├──────────┤
│  │1日23 時50分許係被│            │        │        │己○○共同犯竊盜罪，│
│  │害人發現車輛失竊時│            │        │        │累犯，處有期徒刑肆月│
│  │間）              │            │        │        │                    │
├─┼─────────┼──────┼────┼────┼──────────┤
│五│96年9 月4 日23 時 │嘉義縣朴子市│丙○○  │2U-1453 │甲○○犯竊盜罪，處有│
│  │許                │海通路20號前│        │        │期徒刑月          │
├─┼─────────┼──────┼────┼────┼──────────┤
│六│96年9 月29日16 時 │嘉義市吳鳳南│蔡陳春喜│C2-5682 │甲○○犯竊盜罪，處有│
│  │30分許            │路與親水路路│        │        │期徒刑陸月          │
│  │                  │口          │        │        │                    │
└─┴─────────┴──────┴────┴────┴──────────┘


司法院資訊處製作；財團法人民間司法改革基金會備份。
